臺灣板橋地方法院刑事判決　　　　　　　　　　　　　九十三年度簡上字第三一號
　　公　訴　人　臺灣板橋地方法院檢察署檢察官
　　上　訴　人
　　即　被　告　甲○○
右列上訴人因家庭暴力傷害案件，不服本院簡易庭中華民國九十二年十二月二十六日
九十二年度簡字第三三七九號第一審判決（聲請案號：九十二年度偵字第一八四００
號），提起上訴，本院管轄之第二審合議庭判決如左：
    主  文
上訴駁回。
    事  實
一、甲○○係乙○○之夫，二人間具有家庭暴力防治法第三條第一款所定之家庭成員
    關係，雙方平時即有爭執。甲○○竟基於傷害之概括犯意，先於民國九十二年五
    月十七日晚間九時三十分許，在臺北縣永和市○○路三六八巷一弄六十九號四樓
    ，指責乙○○晚歸、不關心其，並責罵周聖揚（乙○○之子，甲○○之養子），
    以徒手毆打周聖揚（未據告訴），乙○○欲保護周聖揚，甲○○更以徒手及腳踢
    之方式毆打乙○○，致乙○○受有左背部瘀傷（十乘以八公分）、右上肢瘀傷（
    五乘以五公分）、左上肢瘀傷（二乘以二公分）、右下肢二處瘀傷（分別為二乘
    以二公分、四乘以二公分）、右踝瘀傷（二乘以二公分）之傷害；後於同年六月
    五日凌晨一時許，因故指責乙○○，復在上址毆打乙○○，致乙○○受有左顳部
    皮下血腫（十三乘以二公分）、左後胸瘀傷（八乘以六公分）、左側上肢二處瘀
    傷（分別約二乘以二及一乘以一公分）、右側上肢瘀傷（十三乘以四公分）、左
    側手背瘀傷（二乘以二公分）之傷害。
二、案經乙○○告訴台北縣政府警察局永和分局報告臺灣板橋地方法院檢察署檢察官
    聲請簡易判決處刑。
    理  由
一、上訴人即被告甲○○經合法傳喚，未於審判期日到庭，據其前於本院準備程序、
    原審調查中及檢察官偵訊中之陳述，固不否認曾與告訴人乙○○爭執，在爭執中
    拉扯，並有毆打證人周聖揚之事實，惟矢口否認有何傷害告訴人犯行。辯稱：其
    並無基於傷害之故意毆打告訴人，告訴人所受之傷勢並非其所造成，告訴人只提
    出驗傷單及子女之證述為據，然驗傷單可能是偽造，而子女的證述則為通謀虛偽
    意思表示云云。然查：右揭上訴人即被告曾於九十二年五月十七日晚間九時三十
    分許，在台北縣永和市○○路三百六十八巷一弄六十九號住處，因認告訴人及其
    子周聖揚晚歸，指責告訴人不關心，並責罵其子周聖揚，待周聖揚穿鞋欲走出去
    時，上前以手掌毆打周聖揚，告訴人欲保護周聖揚，上前阻止，而為上訴人即被
    告毆打，並用腳踢二下成傷；於同年六月五日凌晨一時許，復在上址指責告訴人
    不懂過節氣氛並稱告訴人在外有男人，並與告訴人談判離婚，因告訴人較沈默，
    上訴人即被告因而不高興以拳頭搥告訴人手臂、左後肩及背部，上訴人即被告將
    告訴人母子叫到房間後，又徒手毆打告訴人之頭部、手臂、肩部及身體各部位成
    傷之事實，業據告訴人於警詢、檢察官偵查中、本院九十二年度家護字第六一五
    號通常保護令事件九十二年七月十五日調查中指訴綦詳。證人周聖揚即告訴人之
    子、被告之養子亦於警詢、檢察官偵訊中及本院九十二年度家護字第六一五號通
    常保護令事件九十二年八月十八日調查中均證稱：其看過上訴人即被告毆打告訴
    人好幾次，時間不知道，只知道是在晚上，每次都是在家裡以手打；上訴人即被
    告之前有打過一次，也是用手打其背部及頭部等語。核與告訴人指訴情節相符。
    證人鄭水金即於九十二年六月五日前往臺北縣永和市○○路三六八巷一弄六十九
    號四樓處理告訴人與被告間家庭暴力事件之台北縣政府警察局永和分局秀朗派出
    所警員亦於本院九十二年度家護字第六一五號通常保護令事件九十二年八月十八
    日調查中證稱：於九十二年六月五日凌晨曾接獲通報，即與同事前往上訴人即被
    告住處，告訴人開門請其入內，上訴人即被告及告訴人均稱未報案，應為鄰居報
    案，告訴人看起來剛哭過，且陳述其遭被告毆打，手臂上有瘀青，有如告訴人所
    提照片所受傷勢；其問告訴人之小孩上訴人即被告是否有毆打其及告訴人，小孩
    表示其及告訴人均曾遭上訴人即被告毆打等情。證人蕭聖賢即與鄭水金一同前往
    處理之警員亦於本院九十二年度家護字第六一五號通常保護令事件九十二年十月
    十四日調查中證稱：當天因有人報案，而與同事鄭水金一同前往處理，告訴人述
    說遭被告毆打，並展示其手上臂關節上方之瘀青，小孩亦陳明其其告訴人有遭上
    訴人即被告毆打等語。則證人鄭水金及蕭聖賢均證稱接獲報案前往處理，告訴人
    於現場陳明其遭上訴人即被告毆打，且均目睹告訴人手臂上有瘀青，前開二位證
    人為臨時獲報前往處理之警員，係處理公事之警員，與被告及告訴人均無任何關
    係，並無偏頗之虞，而其證詞核與告訴人指訴、證人周聖揚證述情節相符，足徵
    告訴人於九十二年六月五日上開二位警員前往處理時，手臂上確實有告訴人所陳
    明之傷勢。又告訴人遭上訴人即被告毆打後均曾至三軍總醫院驗傷，依據驗傷診
    斷書之記載，告訴人於九十二年五月十九日檢驗時，有左背部瘀傷（十乘以八公
    分）、右上肢瘀傷（五乘以五公分）、左上肢瘀傷（二乘以二公分）、右下肢二
    處瘀傷（分別為二乘以二公分、四乘以二公分）、右踝瘀傷（二乘以二公分）之
    傷害；於同年六月五日檢驗時，有左顳部皮下血腫（十三乘以二公分）、左後胸
    瘀傷（八乘以六公分）、左側上肢二處瘀傷（分別約二乘以二及一乘以一公分）
    、右側上肢瘀傷（十三乘以四公分）、左側手背瘀傷（二乘以二公分）之傷害，
    有三軍總醫院九十二年五月十九日、同年六月五日家庭暴力事件驗傷診斷書各乙
    紙在卷可稽，則前開驗傷診斷書上所載之傷勢情形，亦與告訴人指訴情節相符。
    上訴人即被告雖質疑前開驗傷診斷書之真正，惟告訴人所提出之前開驗傷診斷書
    二紙，均係由三軍總醫院於九十二年五月十九日及同年六月五日就告訴人驗傷後
    所出具，前開驗傷診斷書均屬公文書，應推定為真正。此外並有告訴人九十二年
    六月五日受傷照片五幀，亦核與告訴人之指訴及驗傷診斷書所載情節相符。綜合
    前開證人證詞、驗傷診斷書及照片所示，應認告訴人指訴情節為可採。而上訴人
    即被告雖辯稱其僅與告訴人爭執拉扯，並無基於傷害之故意毆打告訴人，告訴人
    所受之傷勢並非其所造成云云，惟觀諸驗傷診斷書上所載，九十二年五月十七日
    告訴人所受之傷勢，遍及左背部、左右上肢、右下肢及右踝，左背部之瘀傷更達
    （十乘以八公分），同年六月五日之傷勢，更遍及左顳部、左後胸瘀傷、左右側
    上肢、左側手背，顯均非拉扯所能致，足徵被告前開所辯無非避重就輕卸責之詞
    ，尚難採信。本案事證明確，上訴人即被告犯行洵堪認定。
二、核上訴人即被告所為，係犯刑法第二百七十七條第一項之普通傷害罪。上訴人即
    被告先後多次犯行，時間緊接，方法相同，觸犯構成要件相同之罪名，顯係基於
    概括犯意為之，應依連續犯規定論以一罪，並依法加重其刑。
三、原審以上訴人即被告犯行明確，依刑事訴訟法第四百四十九條第一項前段、第三
    項、第四百五十四條第一項，刑法第五十六條、第二百七十七條第一項、第四十
    一條第一項前段，罰金罰鍰提高標準條例第一條前段、第二條，量處上訴人即被
    告拘役三十日，並諭知易科罰金之折算標準，其認事用法，核無不合，量刑亦屬
    妥適。上訴人即被告提起本件上訴，於本院準備程序時猶執前詞，指摘原判決不
    當，為無理由，應予駁回。
四、上訴人即被告經合法傳喚，無正當理由未於審判期日到庭，有本院送達證書乙紙
    在卷可稽，爰依刑事訴訟法第四百五十五條之一第三項準用同法第三百七十一條
    之規定，不待其陳述，逕行判決。
據上論斷，應依刑事訴訟法四百五十五條之一第一項、第三項、第三百六十八條、第
三百七十一條，判決如主文。
本案經檢察官黃正綱到庭執行職務。
中      華      民      國     九十三     年      十      月     六     日
                                  臺灣板橋地方法院刑事第五庭
                                      審判長法  官  林春長
                                            法  官  楊博欽
                                            法  官  張宏節
右正本證明與原本無異。
不得上訴。
                                            書記官  李淑秋
中　　　華　　　民　　　國　　九十三　　年　　　十　　　月　　二十一　　日
附錄本案論罪科刑法條全文
中華民國刑法第二百七十七條：
(普通傷害罪)
傷害人之身體或健康者，處三年以下有期徒刑、拘役或一千元以下罰金。
犯前項之罪因而致人於死者，處無期徒刑或七年以上有期徒刑；致重傷者，處三年以
上十年以下有期徒刑。
